【裁判字號】    97,易,505
【裁判日期】    970805
【裁判案由】    竊盜
【裁判全文】
臺灣新竹地方法院刑事判決               97年度易字第505號
    公  訴  人  臺灣新竹地方法院檢察署檢察官
    被      告  甲○○
                          11.
                          號7.
    被      告  乙○○
                        （現因另案在臺灣新竹監獄執行中）
上列被告因竊盜案件，經檢察官聲請簡易判決處刑（97年度偵字
第885號），本院改依通常程序審理，並依簡式審判程序判決如
下：
    主  文
甲○○共同犯毀越門扇竊盜罪，累犯，處有期徒刑玖月。
乙○○共同犯毀越門扇竊盜罪，處有期徒刑柒月。
    事  實
一、甲○○前於民國91年間，因偽證案件，經臺灣高等法院於93
    年3月25日以92年度上訴字第3316號判處有期徒刑4月。又於
    91年間，因傷害案件，經本院於93年5月17日以92年度訴字
    第274號判處有期徒刑1年4月確定。再於92年間，因竊盜案
    件，經本院於93年6月28日以93年度易字第203號判處有期徒
    刑1年確定。另於92年間，因竊盜案件，經臺灣苗栗地方法
    院於93年2月23日以92年度易字第434號判處有期徒刑4月確
    定。上開4案件，嗣經本院於93年12月6日以93年度聲字第79
    2號裁定應執行有期徒刑2年9月確定，並於95年3月7日縮短
    刑期假釋出監，迄至95年7月20日假釋期滿未經撤銷視為執
    行完畢。
二、甲○○於96年10月13日凌晨3時許，駕駛車號8483-EQ號自小
    客車搭載乙○○，途經新竹縣竹東鎮○○街12號之夜間無人
    所在之音樂教室建築物前，見該處鐵捲門未拉下，僅有一上
    鎖之鋁門，甲○○與乙○○竟意圖為自己不法所有之竊盜犯
    意聯絡，由甲○○徒手搬起抬門而打破門上玻璃，甲○○與
    乙○○共同踰越鋁門之玻璃破損處侵入該無人居住且無人所
    在之建築物1、2樓，徒手竊取丙○○所有之電腦主機1台（
    放置1樓）、小提琴5把（放置2樓教室內），得手後，逃離
    現場。嗣為警依據蒐證光碟而查知甲○○，並循線查獲乙○○，並起出遭竊之電腦主機1台、小提琴5把（業經丙○○領
    回）。
三、案經新竹縣政府警察局竹東分局報告臺灣新竹地方法院檢察
    署檢察官偵查起訴。
    理  由
甲、程序部分
一、本件起訴書原載明被告2人係犯刑法第320條第1項之竊盜罪
    嫌，嗣經公訴檢察官到庭更正為刑法第321條第1項第2款之
    加重竊盜罪嫌，合先敘明。
二、本件被告甲○○、乙○○所犯加重竊盜罪，係非死刑、無期
    徒刑、最輕本刑為3年以上有期徒刑之罪，被告於本院準備
    程序進行中，就被訴事實為有罪之陳述，經本院認合於刑事
    訴訟法第273條之1第1項之規定，裁定進行簡式審判程序。
乙、實體部分
一、訊據被告甲○○、乙○○對於事實二所載之犯罪事實，於本
    院準備程序、審理中均自白認罪，並經證人即被害人丙○○
    於警詢、偵訊中指述、證述歷歷（見偵字第885號偵查卷第1
    3至17、42至43頁），並有新竹縣政府警察局竹東分局扣押
    筆錄、扣押物品目錄表、贓物認領保管單、車籍查詢-基本
    資料詳細畫面、蒐證照片6幀（見同上偵查卷第18至29頁）
    ；及本院依職權調閱之現場照片8幀、遭竊樓層之平面圖在
    卷可憑（見本院卷第55至60頁），是認被告2人上開自白內
    容應與事實相符，從而，本件事證已臻明確，被告2人毀越
    門扇竊盜犯行堪予認定，自應依法予以論罪科刑。
二、論罪科刑
（一）核被告甲○○、乙○○所為，各係犯刑法第321條第1項第
      2款之毀越門扇竊盜罪。被告2人打破鋁門玻璃之毀壞門扇
      行為，乃係竊盜之加重要件行為；又其等毀越門扇而入室
      行竊，其越入行為即屬侵入住宅，已結合於所犯加重竊盜
      之罪質中，自無另成立毀損罪、侵入住宅罪之餘地，併此
      敘明。
（二）被告2人間，有犯意之聯絡及行為之分擔，為共同正犯。
（三）被告甲○○有事實一所載之前案紀錄，並於95年3月7日縮
      短刑期假釋出監，迄至95年7月20日假釋期滿未經撤銷視
      為執行完畢等情，有臺灣高等法院被告前案紀錄表、在監
      在押全國紀錄表附卷可佐，被告甲○○前受有期徒刑之執
      行完畢後，其於5年以內故意再犯本件有期徒刑以上之罪
      ，為累犯，應依刑法第47條第1項之規定，加重其刑。
（四）爰審酌被告2人正值青年，當力圖向上，竟思不勞而獲，
      趁夜半時分，侵入無人所在之音樂教室竊取被害人財物，
      ，致被害人遭受財產上損害，併審酌其行竊手段、方式，
      所生危害程度，暨其犯後態度等一切情狀，各量處如主文
      所示之刑。
三、據上論斷，應依刑事訴訟法第452條、第273條之1第1項、第
    299條第1項前段，刑法第28條、第321條第1項第2款、第47
    條第1項，判決如主文。
本案經檢察官張凱絜到庭執行職務。
中    華    民    國    97    年    8     月    5     日
                            刑事第三庭法  官    黃美文
以上正本證明與原本無異。
如不服本判決應於收受本判決後10日內向本院提出上訴書狀，其
未敘述上訴理由者，並得於提起上訴後10日內向本院補提理由書
狀 (均須按他造當事人之人數附繕本)「切勿逕送上級法院」。
中    華    民    國    97    年    8     月    5     日
                                      書記官    陳怡芳
附錄本案論罪科刑所適用法條全文：
刑法第321條第1項第2款：
犯竊盜罪而有左列情形之一者，處六月以上、五年以下有期徒刑
：
二、毀越門扇、牆垣或其他安全設備而犯之者。


司法院資訊處製作；財團法人民間司法改革基金會備份。
